臺灣士林地方法院交通事件裁定　　　　　　　　　　九十一年度交聲字第三六八號
　　原處分機關　交通部公路總局台北區監理所
　　受 處分 人　甲○○
右列受處分人因違反道路交通管理處罰條例案件，對於交通部公路總局台北區監理所
九十年十一月二十六日所為之處分（原處分案號：北監五字第裁四０—Ｃ00000
000號），聲明異議，本院裁定如左：
        主  文
異議駁回。
        理  由
一、原處分機關係以：異議人於民國九十年十一月二十六日十五時六分許，在林口文
    化一路一段禁止臨時停車處所停車，而依道路交通管理處罰條例第五十六條第一
    項第一款規定科處異議人罰鍰新台幣九百元。
二、異議意旨略以：林口文化一路禁止臨時停車之紅線繪製不當，叫用路人無法遵守
    ，異議人前已為此要求相關單位會勘，經台北縣政府交通局胡榮富先生、台北縣
    警察局新莊分局暨交通隊黃衍傑先生、林口鄉東勢村村長黃兼明先生與異議人於
    九十年六月二十日前往會勘，會勘結論確定要抹除本路段禁止臨時停車線，台北
    縣政府並於九十年七月九日發函告知台北縣警察局新莊分局交通隊等單位，足見
    該路段自九十年七月九日起即可停車，乃台北縣政府警察局交通分隊不查，只憑
    照片判斷異議人於九十年十一月二十六日停車於該處屬紅線停車而開單，異議人
    不服，為此聲明異議等語。
三、本件異議人並不否認其於九十年十一月二十六日於林口文化一路一段劃設紅線之
    禁止停車標誌處所停車，僅辯稱：該紅線之設置已於九十年七月九日經台北縣政
    府函告要抹除，該處自九十年七月九日起應可停車等語，惟查：
  （一）前開台北縣政府九十年七月九日九十北府交工字第二五００００號函僅係檢
        送會勘紀錄，並非函示自九十年七月九日起林口文化一路一段劃設紅線處可
        以停車。
  （二）且該會勘結論記載為「林口鄉○○○路繪設禁止臨時停車乙案，該路口兩旁
        禁止臨時停車線重新規劃，『擬』由文化一路高速公路端延伸至公車站牌為
        止（各約五十米），其餘部分塗除，並於八德路交岔口處繪設十米禁止臨時
        停車線，以上由林口鄉公所辦理」，依其文義係記載「擬」如何處理以觀，
        應非確定之結論。經本院向台北縣政府查詢，其亦覆稱「結論中所謂『擬』
        ，係因路權機關交通部公路總局第一區養護工程處中和工務段及林口鄉公所
        因故未出席，基於尊重故用『擬』字，如各單位無異議，即為確定之結論。
        至於紅線塗除部分，則由林口鄉公所依其招標、錄案、排定之順序施作，已
        於九十一年初施作完成」，有台北縣政府九十一年五月二十九日北府交工字
        第０九一０二一九二一六號函在卷可參。
  （三）按「駕駛人駕駛車輛，或行人在道路上應遵守道路交通標誌、標線、號誌之
        指示，並服從執行交通勤務之警察，或依法令執行指揮交通及交通稽查任務
        人員之指揮」，道路交通管理處罰條例第四條第一項有明文規定，則在標線
        依程序完成塗除前，駕駛人仍應遵守標線之指示。乃異議人因參與會勘獲知
        該處紅線標線即將塗除，而於標線塗除前於該處停車，自屬違反標線指示，
        在禁止臨時停車處所停車，原處分機關援引道路交通管理處罰條例第五十六
        條第一項第一款規定，裁處異議人罰鍰九百元，於法尚無不合。
    綜上所述，本件聲明異議為無理由，應予駁回。
四、據上論斷，應依道路交通案件處理辦法第十九條，裁定如主文。
中      華      民      國      九十一      年    六    月    二十八    日
                          臺灣士林地方法院交通法庭
                                      法  官  洪  慕  芳
右正本證明與原本無異。
如不服本裁定，應於送達後五日內，向本院提出抗告狀。
                                      書記官  田  汲  雷
中      華      民      國      九十一      年    七    月      五    日
